臺灣彰化地方法院刑事判決　　　　　　　96年度訴字第2670號
公　訴　人　臺灣彰化地方法院檢察署檢察官
被　　　告　甲○○
上列被告因違反著作權法案件，經臺灣彰化地方法院檢察署檢察
官聲請簡易判決處刑（96年度偵字第7333號），及由臺灣嘉義地
方法院檢察署檢察官移送併案審理（96年度偵字第7192號），本
院員林簡易庭認不宜逕以簡易判決處刑（96年度員簡字第499 號
），移由本院改依通常程序審理，本院判決如下：
    主  文
本件公訴不受理。
    理  由
一、本件聲請簡易判決處刑及臺灣嘉義地方法院檢察署96年度偵
    字第7192號就與下列同一事實移送併辦意旨略以：被告甲○
    ○係設在彰化縣鹿港鎮○○○路73號「奇企業有限公司」
    （下稱奇公司）之負責人，明知褲花褲（3） 、（21）、
    （22）、（23）、（31）及極道圖之圖樣，係昌韋企業有限
    公司（下稱昌韋公司）依法享有著作權之美術著作，未經昌
    韋公司之同意或授權，不得意圖銷售而擅自以重製或以移轉
    所有權之方法，散布著作重製物。詎被告甲○○竟仍基於意
    圖銷售而擅自以重製之方法侵害他人之著作財產權之犯意，
    於民國95年間，在不詳地點自雜誌上瀏覽前述美術著作圖案
    後，認可將前述美術著作繡製在所製作之牛仔褲上以利銷售
    ，即於95年間將前述美術著作圖案交予設在彰化縣彰化市○
    ○路225 之4 號，由不知情之胡啟文所經營「藝美刺繡公司
    」，以電腦打版之方式，將前述美術著作之圖案繡製在由奇
    公司製作之牛仔褲上，分別以新臺幣（下同）170 元至25
    0 元之價格販售予「慶泰服裝」之負責人簡建宇及「好爾得
    服裝行」之負責人曾永正等下游業者，以此方式從中牟利。
    簡建宇即自95年8 月29日起，將上開侵害昌韋公司著作權之
    牛仔褲13件，售予在嘉義市○○路108 之110 號經營「高點
    流行廣場」之彭桂蘭，曾永正則自96年5 月7 日起，將侵害
    昌韋公司著作權之牛仔褲7 件，售予彭桂蘭。嗣昌韋公司人
    員於96年6 月26日及7 月23日，至「高點流行廣場」，購得
    上開侵害昌韋公司著作權之牛仔褲5 件，並於96年8 月10日
    下午4 時30分許，會同警方前往「高點流行廣場」，當場扣
    得奇公司製作之侵害昌韋公司著作權之牛仔褲3 件；且於
    96年7 月18日上午10時許，經警在奇公司當場查獲，並扣
    得侵害前述著作財產權之牛仔褲178 件、訂貨單10張、電腦
    出貨資料1 批、裁剪傳真紙1 張、裁剪表10張及裁剪筆記本
    1 本等物。因認被告甲○○涉犯著作權法第91條第2 項及91
    條之1 第1 項之罪嫌。
二、按告訴乃論之罪，告訴人於第一審辯論終結前得撤回其告訴
    ；又告訴經撤回者，應諭知不受理之判決，並得不經言詞辯
    論為之，刑事訴訟法第238 條第1 項、第303 條第3 款及第
    307 條分別定有明文。
三、經查：本件經昌韋公司提起告訴後，公訴人認被告係犯著作
    權法第91條第2 項、第91條之1 第1 項之罪，而前開罪名，
    依同法第100 條之規定，須告訴乃論。玆據昌韋公司於96年
    9 月28日向本院具狀撤回告訴，有刑事撤回告訴聲請狀1 紙
    、和解書1 份、公司及分公司基本資料查詢明細1 紙附卷可
    稽（見本院96年度員簡字第499 號卷第15-20 頁、本院96年
    度訴字第2670號卷第5 頁），揆諸前揭說明，爰不經言詞辯
    論，逕為諭知不受理判決。
四、至臺灣嘉義地方法院檢察署96年度偵字第7192號（其中移送
    併辦之被告侵害昌韋公司著作財產權，違反著作權法第91條
    第2 項、第91條之1 第1 項之部分，業經本院併為審理）移
    送併辦意旨另認為：被告明知商標名稱為「褲花圖（3） 」
    之商標圖樣，為昌韋公司向經濟部智慧財產局申請核准註冊
    ，取得商標專用權，指定用於牛仔褲等商品，現仍在專用期
    間內，未經商標權人同意，不得使用相同或類似之商標於同
    一或類似之商品或服務，於95年間，將前述商標圖樣繡製在
    由奇公司製作之牛仔褲上，分別以170 元、250 元、300
    元之價格販售予「慶泰服裝」之負責人簡建宇及「好爾得服
    裝行」之負責人曾永正，以此方式從中牟利。簡建宇即自95
    年8 月29日起，將上開仿冒牛仔褲13件，售予在嘉義市○○
    路108 之110 號經營「高點流行廣場」之彭桂蘭，曾永正則
    自96年5 月7 日起，將侵害昌韋公司商標權之牛仔褲7 件，
    售予彭桂蘭。嗣昌韋公司人員於96年6 月26日及7 月23日，
    至「高點流行廣場」，購得上開仿冒「褲花圖（3） 」商標
    圖樣之牛仔褲1 件及侵害昌韋公司商標權之牛仔褲4 件，並
    於96年8 月10日下午4 時30分許，會同警方前往「高點流行
    廣場」，當場扣得奇公司製作之仿冒「褲花圖（3） 」商
    標圖樣之牛仔褲3 件，而循線查獲上情。是認被告甲○○另
    涉犯商標法法第81條第1 款之罪嫌部分，因前開聲請簡易判
    決處刑部分經本院為不受理判決，是此部分移送併辦之違反
    商標法罪嫌與上開聲請簡易判決處刑部分，自無想像競合犯
    之裁判上一罪關係，本院無從併辦，應退回臺灣嘉義地方法
    院檢察署檢察官為妥適處理，附此敘明。
據上論斷，應依刑事訴訟法第452 條、第303 條第3 款、第307
條，判決如主文。
中　　華　　民　　國　　96　　年　  12　　月　　27   日
  　　　　　　  刑事第八庭  審判長   法  官  李雅俐
                                     法  官  唐中興
                                     法  官  林秉暉
以上正本證明與原本無異。
如不服本判決，應於判決送達後10日內，向本院提出上訴書狀，
上訴書狀應「敘述具體上訴理由」，並按他造當事人之人數附繕
本。「切勿逕送上級法院」。
告訴人或被害人對於判決如有不服具備理由請求檢察官上訴者，
其上訴期間之計算係以檢察官收受判決正本之日期為準。
中　　華　　民　　國　　97　　年　　1 　　月　　2 　　日
　　　　　　　　　　　　　　　　     書記官  梁高賓
